【裁判字號】    97,消債更,425
【裁判日期】    981118
【裁判案由】    更生事件
【裁判全文】
臺灣士林地方法院民事裁定           97年度消債更字第425號
債  務  人  甲○○○○○○
上列當事人聲請更生事件，本院裁定如下：
    主  文
債務人甲○○○○○○自中華民國九十八年十一月十八日下午五
時起開始更生程序。
命司法事務官進行本件更生程序。
    理  由
一、債務人聲請意旨略以：債務人前曾於民國95年間依照「中華
    民國銀行公會會員辦理消費金融案件無擔保債務協商機制」
    請求共同協商債務清償方案，並協商成立，協商條件為每月
    還款新臺幣（下同）1 萬943 元，惟債務人每月平均收入約
    2 萬元，扣除協商還款金額，僅剩餘9,057 元，顯不足維持
    基本生活；又債務人罹患憂鬱症，工作狀況不甚穩定，致收
    入減少，債務人尚須扶養母親，是故協商條件未考量債務人
    必要生活支出與扶養費，債務人確係因不可歸責於己，致履
    行協商條件顯有重大困難。且債務人無擔保或無優先權之債
    務總額未逾1,200 萬元，復未經法院裁定開始清算程序或宣
    告破產，爰向本院聲請更生等語。
二、按債務人與金融機構協商成立者，不得聲請更生或清算，但
    因不可歸責於己之事由，致履行顯有重大困難者，不在此限
    。本條例施行前，債務人依金融主管機關協調成立之中華民
    國銀行公會會員辦理消費金融案件無擔保債務協商機制與金
    融機構成立之協商，準用前項之規定，消費者債務清理條例
    第151 條第5 項、第6 項分別定有明文。次按，債務人不能
    清償債務或有不能清償之虞，且無擔保或無優先權之債務總
    額未逾1,200 萬元者，於法院裁定開始清算程序或宣告破產
    前，得向法院聲請更生，觀諸消費者債務清理條例第3 條、
    第42條第1 項規定自明。又法院開始更生程序之裁定，應載
    明其年、月、日、時，並即時發生效力。法院開始更生或清
    算程序後，得命司法事務官進行更生或清算程序，必要時得
    選任律師、會計師或其他適當之自然人或法人一人為監督人
    或管理人，復為同條例第45條第1 項、第16條所明定。
三、查債務人主張之上開事實，業據提出中華民國銀行公會會員
    辦理消費金融案件無擔保債務協商機制協議書暨所附無擔保
    還款計劃表及還款明細查詢單影本（見本院卷第89頁至90頁
    ）、債務人全戶戶籍謄本影本（見本院卷第16頁）、財團法
    人金融聯合徵信中心當事人綜合信用報告─債務清理條例前
    置協商專用債權人清冊影本（見本院卷第23頁至26頁）、財
    政部臺北市國稅局94、95年度及96年度綜合所得稅各類所得
    資料清單影本（見本院卷第41頁至43頁）、財政部高雄市國
    稅局財產歸屬資料清單影本（見本院卷第33頁）、勞工保險
    被保險人投保資料表（見本院卷第74頁）、臺北市立聯合醫
    院（忠孝院區）診斷證明書（見本院卷第76頁）等在卷可稽
    ，堪信債務人每月收入扣除必要支出費用後，確有不能清償
    債務之虞。此外，復查無債務人有消費者債務清理條例第6
    條第3 項、第8 條或第46條各款所定駁回更生聲請之事由存
    在，則債務人聲請更生，應屬有據，自應准許。
四、爰裁定如主文。
中    華    民    國    98    年    11    月    18    日
                  民事第二庭  法      官  周群翔
上為正本係照原本作成。
本件不得抗告。
中    華    民    國    98    年    11    月    18    日
                              書  記  官  周嫣蘋


司法院資訊處製作；財團法人民間司法改革基金會備份。
